# 请教陈版，控制权判断

提问人：dotaauditor 时间：2018-12-27 19:34:36
背景：A公司和B公司投资设立C公司，A公司持股51%，B公司持股49%。章程中对董事会规定条款如下： 1 、公司设董事会，成员为五名，经股东委派，由股东会选举产生（其中，A公司委派董事三名，B公司委派董事二名）。董事会设董事长一人，董事长由B委派经董事会选举产生。 2 、董事任期三年，连选可以连任。 3 、董事会对股东会负责，行使下列职权： （一）负责召集股东会，并向股东会报告工作； （二）执行股东会的决议； （三）决定公司的经营计划和投资方案； （四）制订公司年度财务预算方案、决算方案； （五）制订利润分配方案和弥补亏损方案； （六）制订增加或者减少注册资本方案以及发行公司债券的方案； （七）制订公司合并、分立、变更公司组织形式、解散方案； （八）决定公司内部管理机构的设置； （九）决定聘任或者解聘公司总经理、副总经理，财务负责人，并决定其报酬事项； （十） 制定公司的基本管理制度。 4 、召开董事会会议，应当于会议召开十日前以书面方式通知全体董事。书面通知应当载明所议事项并附有有关背景资料。 5 、董事会会议由董事长召集和主持；董事长不能履行职务或者不履行职务的，由半数以上董事共同推举一名董事召集和主持。 6 、董事会会议，应由董事本人出席；董事因故不能出席，可以书面委托其他董事代为出席，委托书中应载明授权范围。 7 、董事会决议的表决，实行一人一票。董事会会议决定事项须经全体董事一致通过。 8 、董事会应当将其根据本章程规定的事项所作的决定以书面形式报送股东会。 请教陈版，根据上述条款能否判断C公司由A和B共同控制？

回答人：chenyiwei
由于“董事会会议决定事项须经全体董事一致通过”，虽然A持股51%，但不能控制C的董事会，而根据公司法规定，涉及财务、经营等相关活动的事项，如经营和投资、年度财务预算决算、利润分配和亏损弥补等，均应由董事会先制定方案，再由股东会审议通过，不能绕过董事会直接提交股东会。所以在A不能控制董事会的情况下，如无其他需考虑的特殊因素，应认定A不能控制C。

提问人：dotaauditor 时间：2019-01-02 17:50:44
陈版，如果双方股东约定董事会决议需经1/2以上表决权通过，股东会决议需经2/3以上表决权通过。即，董事会为A控制，但股东会A无法控制，A能否将其纳入合并范围，是否还属于合营单位。

回答人：chenyiwei
情况类似。如果以表决权作为判断控制的标准，就必须同时控制被投资公司的股东会和董事会。